ACORDAO-COMPLETO-2518458

ACÓRDÃO DE RELAÇÃO

ACÓRDÃO DE RELAÇÃO 18761/2021 ATA 39/2021 - SEGUNDA CÂMARA

Acórdão 18761/2021-TCU-Segunda Câmara
Considerando que o presente processo trata de representação, com pedido de cautelar suspensiva, formulada pela Bragal Comercial e Serviços Ltda. sobre os indícios de irregularidade na execução do Contrato Administrativo n.º 14/2021 decorrente do Pregão Eletrônico para o Registro de Preços n.º 7/2019 promovido pelo Instituto Nacional do Seguro Social (INSS) com vistas à futura aquisição e instalação de persianas pelo tipo "rolô blackout" para atender as necessidades da Superintendência Regional do INSS - Sudeste I na cidade de São Paulo - SP, além dos órgãos participantes, sob o valor contratado de R$ 155.147,84;
	Considerando que o TCU deve conhecer, preliminarmente, da presente representação, por atender aos requisitos legais e regimentais de admissibilidade;
	Considerando que, em síntese, a ora representante teria requerido a concessão de cautelar suspensiva sobre a execução da penalidade aplicada no âmbito do aludido Contrato Administrativo n.º 14/2021 e, no mérito, a declaração de nulidade sobre o impedimento de licitar por 4 (quatro) meses com a administração federal e sobre a aplicação da multa sob o valor de R$ 12.082,20;
	Considerando que, após a análise final do feito, a unidade técnica propôs o não conhecimento da presente representação, por não atender aos requisitos de admissibilidade previstos no art. 113, § 1º, da Lei n.º 8.666, de 1993, no art. 237 do Regimento Interno do TCU e no art. 103, § 1º, da Resolução TCU n.º 259, de 2014, promovendo o subsequente arquivamento do processo;
	Considerando, contudo, que, como não caberia ao TCU atuar na defesa de interesses particulares junto à administração pública, nem atuar, tampouco, como mera instância recursal sobre as decisões já tomadas pela administração pública, o Tribunal pode conhecer da presente representação para, no mérito, anotá-la como prejudicada, diante da indevida tentativa de transformar o TCU em mera instância recursal sobre as decisões já tomadas pela administração pública;
Os Ministros do Tribunal de Contas da União, reunidos em Sessão da 2ª Câmara, ACORDAM, por unanimidade, com fundamento nos arts. 143, inciso V, alínea "a", 237, inciso VII e parágrafo único, e 250, inciso I, do Regimento Interno do TCU, aprovado pela Resolução TCU n.º 246, de 2011, em conhecer da presente representação para, no mérito, anotá-la como prejudicada, diante dos elementos de convicção até aqui obtidos neste processo, além de prolatar as providências abaixo fixadas pelo item 1.7 deste Acórdão:
1. Processo TC-Processo 042.207/2021-5 (REPRESENTAÇÃO) 
	1.1. Representante: Bragal Comercial e Serviços Ltda. (CNPJ 32.324.669/0001-25) .
	1.2. Entidade: Instituto Nacional do Seguro Social (INSS) .
	1.3. Relator: Ministro-Substituto André Luís de Carvalho.
	1.4. Representante do Ministério Público: não atuou.
	1.5. Unidade Técnica: Secretaria de Controle Externo de Aquisições Logísticas (Selog) .
	1.6. Representação legal: Debora Rodrigues Peixoto da Silva (OAB-RJ 227.012) , entre outro, representando a Bragal Comercial e Serviços Ltda. 
	1.7. Providências:
	1.7.1. enviar a cópia do presente Acórdão, com a cópia do parecer da unidade técnica, à ora representante e ao Instituto Nacional do Seguro Social (INSS) , para ciência; e
	1.7.2. arquivar o presente processo.

Segunda Câmara

Instituto Nacional do Seguro Social (INSS).

Bragal Comercial e Serviços Ltda. (CNPJ 32.324.669/0001-25).

ANDRÉ DE CARVALHO

Debora Rodrigues Peixoto da Silva (OAB-RJ 227.012), entre outro, representando a Bragal Comercial e Serviços Ltda.

Não atuou.

REPRESENTAÇÃO (REPR)

Secretaria de Controle Externo de Aquisições Logísticas (Selog).